【裁判字號】    92,交抗,93
【裁判日期】    920811
【裁判案由】    聲明異議
【裁判全文】
臺灣高等法院高雄分院刑事裁定                  九十二年度交抗字第九三號
      抗  告  人
      即受處分人  甲○○
右抗告人因違反交通管理處罰條例案件，不服台灣高雄地方法院中華民國九十二年七
月十一日裁定（九十二年度交聲字第二六七號），提起抗告，本院裁定如左：
    主  文
抗告駁回。
    理  由
一、本件抗告意旨略以：抗告人即受處分人甲○○所駕駛車輛於案發當時轉左後即接
    近右道線，所以才直行就直接右轉，以高雄市○○路汽車行駛速度五十公里，無
    法在短距離即轉左又再轉右通行，且縱經交通大隊說明在一分鐘前右車道尚有車
    輛經過，此亦完全不能說明於一分鐘內即無車輛故障，據此而將抗告人入罪受罰
    ，實無道理，並希望交通大隊提出抗告人違規時右轉車道無故障車輛相片以證明
    該車道無故障車輛擋路，並請鈞院至實地查看，為此提起抗告，請求撤銷原裁定
    ，另為適法之裁定云云。
二、按道路交通管理處罰條例第四十八條第一項第四款規定，汽車駕駛人在多車道右
    轉彎，不先駛入外側車道者，處二百元以上六百元以下罰鍰；又同條例第六十三
    條第一項第一款明定，汽車駕駛人有道路交通管理處罰條例第四十八條情形者，
    記違規點數一點。另按交通安全規則第一百零二條第一項第五款規定：汽車行駛
    至四車道以上或同向二車道道路，欲右轉彎時，應距交岔路口三０公尺前換入外
    側車道或右轉車道。又按道路交通管理處罰條例第八十九條規定，法院受理有關
    交通事件，準用刑事訴訟法之規定。
三、查抗告人於案發當時駕駛車號ＹＷ─０九八八號自小客車，沿高雄市○○路由北
    向南行至四維路口處時，中華路快車道係雙向六線道，且當時中華路交通號誌顯
    示紅燈，但可右轉，而抗告人行駛中線車道，並逕行右轉四維路，未先行駛外側
    車道後，再右轉直行等情，有高雄市政府交通局交通事件裁決處交通違規聲明異
    議案件卷宗所附照片二幀在原審卷足憑，且抗告人對於此事實亦不否認，據此抗
    告人已違反前開交通安全規則及道路交通管理處罰條例之規定，應堪無誤。
四、抗告人雖堅稱：當時外側車道內因有車輛故障擋路而無法行駛，且於車速五十公
    里行駛無法立即轉左再轉右，始直行後直接右轉等語。但查：
（一）經高雄市政府警察局交通警察大隊九十二年四月三十日函示指出，經調閱整卷
      採證底片顯示，該車違規前一分鐘右轉車道（即外側車道）尚有車輛行經，並
      無抗告人所指故障車輛停於外側車道之情。抗告人於抗告狀中，希望交通大隊
      提出右轉車道無故障車輛之相片以證明該車道無故障車輛擋道等語，既以交通
      警察大隊已調閱之整卷採證底片並以函示說明，已足認定抗告人所爭執有故障
      車輛擋路，實難採信，即無再提出相片之必要。雖抗告人稱交通大隊之說明無
      法證明在一分鐘之內即無車輛故障等語。然依經驗及常理推斷，如有故障車輛
      阻檔右車道在一分鐘前仍有其他車輛行駛於右車道之可能性微乎其微，況且，
      如依抗告人所述有故障車輛擋於右車道，而抗告人亦確依交通安全規則規定行
      駛，則抗告人車輛應在迴避故障車輛後，應即向右車道轉入，其照片也應顯示
      抗告人車輛車身應靠近右車道（即外側車道）。然依現場採證照片所示，抗告
      人車輛左側車輪已接近中線道及內側道之交接處，且繼續行駛至斑馬線上才駛
      近右線道，此與其所辯稱有故障車輛擋路之車行路線，難謂吻合。
（二）至抗告人辯稱無法以五十公里時速立即轉左再轉右等語，倘若抗告人確係看見
      前有故障車輛，又欲右轉時，依駕駛常情，自會減速後再向左側車道駛入，自
      不會以五十公里之速度行駛，此一辯詞亦無解於抗告人確係違規之事實。從而
      ，原審認抗告人即受處分人確有違規之情事，對其聲明異議予以裁定駁回，於
      法並無不合。至抗告人請求本院至現場實地查看，然本件除抗告人主張案發當
      時有故障車輛停於外側車道外，並非該路段有其他特殊情狀足以證明抗告人無
      違規之情事，本院認並無至現場實地勘查之實益，併此敘明。
五、據上論結，應依道路交通案件處理辦法第二十六條，刑事訴訟法第四百十二條，
    裁定如主文。
中      華      民      國    九十二    年      八      月     十一     日
                              臺灣高等法院高雄分院刑事第二庭
                                  審判長法官  林正雄
                                        法官  張意聰
                                        法官  黃壽燕
右正本證明與原本無異。
不得再抗告。
                                  法院書記官  黃富美
中    華    民    國      九十二      年      八      月      十一      日


司法院資訊處製作；財團法人民間司法改革基金會備份。
